臺灣高等法院民事裁定
110年度抗字第1103號
抗  告  人  深圳市眾展望科技有限公司


法定代理人  許郁平  
代  理  人  李德萱律師
            尹景宣律師
            吳婕華律師
相  對  人  豐凡科技股份有限公司


            塞席爾商豐凡公司（Riverich  Corp.）

共      同
法定代理人  杜欣聰  
上列當事人間請求返還價金等事件，抗告人對於中華民國110年8
月16日臺灣新北地方法院110年度重訴字第392號裁定提起抗告，
本院裁定如下：
    主  文
原裁定廢棄。
抗告費用由相對人負擔。
    理  由
一、按臺灣地區人民，關於由一定法律關係而生之訴訟，合意定
    大陸地區法院為管轄法院，因依臺灣地區與大陸地區人民關
    係條例第74條規定，大陸地區法院之判決，臺灣地區法院非
    不承認其效力，倘該事件非專屬臺灣地區法院管轄，大陸地
    區法院亦認臺灣地區人民得以合意定管轄法院者，其合意固
    生效力，惟若非屬排他性之約定，自未排除臺灣地區法院之
    管轄權（最高法院85年度台上字第1880號判決意旨參照）。
二、本件抗告人在原法院起訴請求相對人塞席爾商豐凡公司（下
    稱塞商豐凡公司）給付美金30萬元並加計遲延利息及違約金
　　，如對塞商豐凡公司之財產為強制執行無效果時，由相對人
    豐凡科技股份有限公司（下稱豐凡科技公司）給付之（見原
    法院支付命令卷第89-90頁之支付命令及原審卷第11頁相對
    人之民事聲明異議狀）。對塞商豐凡公司基於其等於109年4
    月10日簽訂之採購合約（下稱系爭採購契約），對豐凡科技
    公司基於該公司109年4月9日立具之保證函（下稱系爭保證
    函）為請求（見原法院支付命令卷第7-11頁）。相對人則執
    系爭採購契約第9條約定為據，抗辯兩造已合意由抗告人所
    在地法院即大陸地區廣東省深圳市法院為管轄法院，排除民
    事訴訟法第2條、第12條法定法院管轄之適用，不同意由原
    法院管轄。經查，系爭採購合約第9條管轄約定記載：「如
    因本契約所生之訴訟，雙方同意以買方（即抗告人）所在地
    地方法院為第一審管轄法院。」（見原法院支付命令卷第21
    頁、本院卷第47頁），就文字內容以觀，抗告人與塞商豐凡
    公司並未明示其等間訴訟事件專屬抗告人所在地之大陸地區
    廣東省深圳市法院管轄，僅係得由大陸地區法院取得管轄權
    之合意。參以系爭保證函記載如塞商豐凡公司於收受貨款後
    未依約出貨，抗告人得委託臺灣鈺寶公司就臺灣當地法律進
    行拘束，豐凡科技公司並承諾就因付款後未出貨之行為承擔
    負臺灣地區法律責任（見原法院支付命令卷第51頁）等內容
　　，均係關於由臺灣當地法律拘束及負責之約定，益徵系爭採
    購合約第9條約定之真意，僅係讓大陸地區法院取得管轄權
　　，並非排他之專屬管轄約定。揆諸首揭說明，自難認相對人
    所為原法院無管轄權之抗辯為可取。抗告人向相對人位於新
    北市板橋區之事務所所在地之法院即原法院提起本件訴訟，
    核與民事訴訟法第2條第2項規定相符。則原法院以無管轄權
    裁定駁回抗告人之起訴，尚有未洽。抗告意旨指摘原裁定不
    當，聲明廢棄，為有理由，爰將原裁定廢棄，由原法院更為
    適法之處理。
三、據上論結，本件抗告為有理由，爰裁定如主文。
中    華    民    國   110    年     9    月    30    日
                  民事第二十五庭
                      審判長法  官  謝碧莉
                            法  官  林晏如
                            法  官  楊惠如
正本係照原本作成。
本裁定除以適用法規顯有錯誤為理由外，不得再抗告。如提起再
抗告，應於收受送達後10日內委任律師為代理人向本院提出再抗
告狀。並繳納再抗告費新臺幣１千元。
中　　華　　民　　國　　110 　年　　10　　月　　1 　　日

  　　　　　　　　　　　　　書記官  張永中